hr-HR: Umjetnost i zabava > Hobiji i kreativne umjetnosti > Glazbala > Limena puhaća glazbala > Trube i korneti: Korneti; Krilnice; Trube
hu: Művészet és szórakoztatás > Hobbik és kreatív művészet > Hangszerek > Rézfúvós hangszerek > Trombiták és kornéták: Kornéták; Szárnykürtök; Trombiták
ko: 아트/엔터테인먼트 > 취미/예술 > 악기 > 금관악기 > 트럼펫/코넷: 코넷; 플뤼겔호른; 트럼펫
fi: Taide ja viihde > Harrastukset ja taiteet > Soittimet > Vaskipuhaltimet > Trumpetit ja kornetit: Kornetit; Flyygelitorvet; Trumpetit
cs: Umění a zábava > Hobby, hudba a výtvarné umění > Hudební nástroje > Žesťové nástroje > Trubky a kornety: Kornety; Křídlovky; Trubky
ro-RO: Artă și divertisment > Hobby-uri și artă > Instrumente muzicale > Instrumente din alamă > Trompete și cornete: Cornete; Fligornuri; Trompete
es: Arte y ocio > Hobbies y artes creativas > Instrumentos musicales > Instrumentos de metal > Trompetas y cornetas: Cornetas; Fliscornos; Trompetas
vi: Nghệ thuật và giải trí > Sở thích và nghệ thuật sáng tạo > Nhạc cụ > Kèn đồng > Kèn trompet và kèn coonê: Kèn coonê; Kèn Flugelhorn; Kèn trompet
de: Kunst & Unterhaltung > Hobby & Kunst > Musikinstrumente > Blechblasinstrumente > Trompeten & Kornetts: Kornette; Flügelhörner; Trompeten
zh-TW: 藝術/娛樂 > 嗜好和創作藝術 > 樂器 > 銅管樂器 > 小號和短號: 短號; 柔音號; 小號
it: Arte e svago > Hobby e arti creative > Strumenti musicali > Ottoni > Trombe e cornette: Cornette; Flicorno soprano; Trombe
en: Arts & Entertainment > Hobbies & Creative Arts > Musical Instruments > Brass Instruments > Trumpets & Cornets: Cornets; Flugelhorns; Trumpets
el: Τέχνες & Ψυχαγωγία > Χόμπι & Δημιουργικές Τέχνες > Μουσικά όργανα > Χάλκινα πνευστά όργανα > Τρομπέτες & κορνέτες: Κορνέτες; Φλικόρνα; Τρομπέτες
tr: Sanat ve Eğlence > Hobiler ve Sanatsal Çalışmalar > Müzik Aletleri > Bakır Üflemeli Çalgılar > Trompetler ve Kornetler: Kornetler; Flugelhorn; Trompet
nb: Kunst og underholdning > Hobby og kreativitet > Musikkinstrumenter > Messinginstrumenter > Trompeter og kornetter: Kornetter; Flygelhorn; Trompeter
pt-BR: Artes e entretenimento > Hobbies e artes > Instrumentos musicais > Instrumentos de sopro de metal > Trompetas e cornetins: Cornetins; Flugelhorns; Trompetas
zh-CN: 艺术与娱乐 > 爱好/艺术创作 > 乐器 > 铜管乐器 > 小号/短号: 短号; 粗管短号; 小号
pl: Sztuka i rozrywka > Hobby i sztuki piękne > Instrumenty muzyczne > Instrumenty dęte blaszane > Trąbki i kornety: Kornety; Flugelhorny; Trąbki
ja: 芸術・エンターテイメント > 趣味・コレクション > 楽器 > 金管楽器 > トランペット・コルネット: コルネット; フリューゲルホルン; トランペット
sk-SK: Umenie a zábava > Záľuby a tvorivé dielne > Hudobné nástroje > Dychové nástroje > Trúbky a krídlovky: Krídlovky; Krídlové trúbky; Trúbky
lt-LT: Menai ir pramogos > Hobiai ir menai > Muzikos instrumentai > Variniai pučiamieji instrumentai > Trimitai ir kornetai: Kornetai; Fliugelhornai; Trimitai
bg-BG: Изкуства и развлечения > Хобита и творчески изкуства > Музикални инструменти > Медни духови инструменти > Тромпети и корнети: Корнети; Флигорни; Тромпети
sv: Konst och underhållning > Hobby och skapande > Musikinstrument > Bleckblåsinstrument > Trumpeter och kornetter: Kornetter; Flygelhorn; Trumpeter
da: Kunst og underholdning > Hobby og håndarbejde > Musikinstrumenter > Messingblæsere > Trompeter og kornetter: Kornetter; Flugelhorn; Trompeter
fr: Arts et loisirs > Loisirs et arts créatifs > Instruments de musique > Cuivres > Trompettes et cornets: Cornets; Bugles; Trompettes
sl-SI: Kultura in zabava > Hobiji in ustvarjalne umetnosti > Glasbila > Trobila > Trobente in korneti: Korneti; Krilni rogovi; Trobente
th: ศิลปะและความบันเทิง > งานอดิเรกและศิลปะสร้างสรรค์ > เครื่องดนตรี > เครื่องเป่าทองเหลือง > ทรัมเป็ตและคอร์เนท: คอร์เนท; ฟลูเกลฮอร์น; ทรัมเป็ต
nl: Kunst en entertainment > Hobby's en creatieve vaardigheden > Muziekinstrumenten > Koperen blaasinstrumenten > Trompetten en kornetten: Kornetten; Bugels; Trompetten
ru: Искусство и развлечения > Хобби и творчество > Музыкальные инструменты > Медные духовые инструменты > Трубы и корнеты: Корнеты; Флюгельгорны; Трубы
pt-PT: Artes e lazer > Passatempos e artes criativas > Instrumentos musicais > Instrumentos de metais > Trompetes e cornetas: Cornetas; Cornetim; Trompetes